【裁判字號】    89,上易,3038
【裁判日期】    891026
【裁判案由】    竊盜
【裁判全文】
臺灣高等法院刑事判決                      八十九年度上易字第三三八號
    上  訴  人  甲○○
    即  被  告
    上  訴  人  乙○○
    即  被  告
右上訴人等因竊盜案件，不服臺灣桃園地方法院八十九年度易字第二二五號，中華民
國八十九年四月十日第一審判決（起訴案號：臺灣桃園地方法院檢察署八十八年度偵
字第一四五五四號），提起上訴，本院判決如左：
    主      文
上訴駁回。
    事      實
一、甲○○前因違反麻醉藥品管理條例案件，經臺灣桃園地方法院於民國八十五年九
    月十一日判處有期徒刑四月，於同年十一月十五日確定，並於八十六年七月三十
    一日易科罰金執行完畢，詎仍不知悔改。甲○○、乙○○於八十八年元月十八日
    凌晨零時許，搭乘由柯志明（業經原審法院判處有期徒刑九月確定）所駕駛車號
    不明之自用小客車，行經桃園縣楊梅鎮○○路附近，因柯志明所駕駛之自用小客
    車缺油，適見丙○○所有車牌Ｒ二─００八三號之自用小客車暫時停駛路邊未熄
    火，甲○○、乙○○、柯志明即共同意圖為自己不法所有，基於犯意之聯絡，結
    夥三人，由柯志明下車竊取Ｒ二─００八三號自用小客車得手，並改由甲○○駕
    駛原由柯志明所駕駛車號不明之自用小客車，嗣抵達甲○○、乙○○與柯志明所
    約定即臺灣省立桃園醫院旁之停車場碰面，旋即將該車號不明之自用小客車棄置
    後，相偕搭乘Ｒ二─００八三號自用小客車離去。嗣於同年元月二十七日，甲○○、乙○○與柯志明駕駛上開竊得之自用小客車，行經桃園縣平鎮市○○路與平
    德路口時，適遇員警臨檢，甲○○、乙○○、柯志明乃棄車逃逸，因車內遺有甲○○之記事簿等資料，為警於八十八年六月二十三日下午十時許循線在桃園縣中
    壢市○○○路○段四三七巷十一號五樓二五０七室查獲甲○○，並經甲○○供出
    柯志明、乙○○而查得上情。
二、案經桃園縣警察局楊梅分局報請臺灣桃園地方法院檢察署檢察官偵查起訴。
    理    由
一、訊之被告甲○○、乙○○固坦承於柯志明竊取右揭車輛時在場，嗣於臺灣省立桃
    園醫院旁停車場，改搭柯志明所竊得車輛離去之事實，然均矢口否認與柯志明共
    同竊取Ｒ二─００八三號自用小客車之犯行，被告甲○○辯稱並不知柯志明下車
    之目的在於竊取車輛云云，另被告乙○○則以當時渠正在睡覺，並不知發生何事
    云云。惟查：
    (一)Ｒ二─００八三號自用小客車為丙○○所有，於八十八年一月十八日零時許未
      熄火暫停於桃園縣楊梅鎮○○路遭人竊取，業據被害人丙○○於警訊時指述明
      確，並有車輛竊盜、車牌失竊資料個別查詢報表在卷可稽。
    (二)據被告甲○○於警訊中供稱「八十八年元月十八日零時許，在楊梅鎮○○路旁
      ，我與乙○○、柯志明三人共駕一部自小客車行經該處，見自小客Ｒ二─００
      八三號未熄火且車內無人，柯志明就提議將該車竊取，當時亦是柯志明行竊的
      ，得手後，我就與乙○○同駕原車，柯志明駕Ｒ二─００八三號駛離現場，我
      們三人約定到省立醫院旁的停車場見面後，就將原本開去的車置放停車場內，
      三人共同乘坐剛竊之Ｒ二─００八三號離開。」、「因為我們三人原本共同駕
      駛的福特ＴＸ五車沒有油了，所以才會偷Ｒ二─００八三號作為代步之交通工
      具。」，並於原審供稱「當時我們三人一起開車出去，柯志明姐姐的車，柯志
      明說要出去跳一台車來，那時他看到有一台車子車主不在，他即開那台車走，
      我們坐柯志明他姐姐的車走，並約在省桃見面，柯志明即叫他姐姐來牽車走，
      後來我們即開偷來的車。」，核被告甲○○所為上開供述，業具體指明Ｒ二─
      ００八三號自用小客車，係由被告甲○○、乙○○、柯志明所共同竊取。
    (三)被告乙○○於本院調查時固辯稱當時渠正在睡覺，故不知發生何事云云。惟查
      ，共同被告柯志明係於八十八年一月十七日晚間十一時、十二時（按：即十八
      日零時）左右，始前往被告乙○○住處，邀同被告乙○○、甲○○前往桃園縣
      楊梅鎮訪友，業據被告乙○○於本院調查時供述明確，而柯志明於翌日零時許
      竊得右揭Ｒ二─００八三號自用小客車之後，原所搭乘車輛則改由被告甲○○
      駕駛，復為被告甲○○於本院審理時供明在卷，是被告乙○○僅經過短暫時間
      ，即昏睡至外界發生何事均不知覺之程度，核與事理，至屬相悖；況據被告乙○○於原審供稱「（八十八年一月十八日凌晨你為何跟柯、倪二人在一起）是
      柯志明來找我們，叫我們陪他去找朋友，而我因睡不著就陪他去。」、「柯志
      明下車時並未說什麼，只是叫我們先走，後來他就追上來了。」、「當天是柯
      志明開來的，柯叫我們先開走，後來柯又開了一台車來，我們在省桃時會面，
      才開後來那部車走。」，核其供述，對於共同被告柯志明下車時之情形知之甚
      詳，益足證明其於本院所為因睡覺而不知柯志明下車竊取車輛之辯解，並不足
      採信。又被告甲○○於本院雖亦辯稱並不知道柯志明下車竊取Ｒ二─００八三
      號車輛云云，然查，據被告甲○○於原審供稱「他那時看旁邊有一台車，便叫
      我們先開車走，他下車，後來他就開了另一部車來了，後來我們在省桃碰面，
      又換了他偷來那部車一起開車走了。」、「我們三人開一部車，柯開車，後來
      他下車叫我們二人先開走，到省桃會合。」、「我回頭時有看到他（即柯志明
      ）在開車門。」，且於本院審理時供承嗣後前往桃園醫院時，係由彼駕駛原來
      之車輛無訛，而共同被告柯志明於途中下車開啟另一車輛之車門，當時已值深
      夜，若非意在竊取該車輛使用，則柯志明勢必無從與被告甲○○、乙○○返回
      住處，亦無約定在省立桃園醫院見面之必要，是則被告甲○○所為不知柯志明
      下車竊取車輛之辯解，自與社會上一般之經驗不符，並不足以採為有利於彼認
      定之依據。綜上，自足以證明被告甲○○於警訊中所為本件Ｒ二─００八三號
      係渠與被告乙○○及柯志明所共同竊取之供述，確與事實相符。
    綜右事證，被告甲○○、乙○○於本院調查審理時所為否認犯罪之辯解，均屬卸
    責之詞，並不足採，被告甲○○、乙○○確有與共同被告柯志明共同竊取Ｒ二─
    ００八三號自用小客車之行為，自屬已經證明。至於被告甲○○之選任辯護人雖
    於本院審理時陳稱應再傳喚共同被告柯志明查明彼等究竟有無竊盜之協議云云，
    然查，共同被告柯志明於警訊、偵查中均未到場或到庭，嗣於原審則全盤否認犯
    罪，本無期使其就關於如何協議乙節為供述之可能，況依被告甲○○、乙○○所
    為右揭供述，彼等二人與共同被告柯志明共同結夥三人竊盜之事實，業臻明確，
    本院認即無再行傳喚柯志明訊問之必要，附此敘明。
二、核被告甲○○、乙○○夥同共同被告柯志明竊取Ｒ二─００八三號自用小客車之
    行為，係犯刑法第三百二十一條第一項第四款結夥三人以上竊盜罪。公訴人疏未
    論究被告甲○○、柯志明、乙○○結夥三人以上之該項加重竊盜犯罪構成要件，
    求科以刑法第三百二十條第一項普通竊盜罪，起訴法條尚有未洽，應予變更。被
    告甲○○、乙○○與共同被告柯志明就該竊盜犯行，有犯意聯絡及行為分擔，為
    共同正犯。被告甲○○前因違反麻醉藥品管理條例案件，經原審法院於八十五年
    九月十一日判處有期徒刑四月，於同年十一月十五日確定，並於八十六年七月三
    十一日易科罰金執行完畢，有原審被告全國前案紀錄表一紙在卷為憑，其於有期
    徒刑執行完畢五年內再犯本件有期徒刑以上之罪，為累犯，應加重其刑。
三、原審法院經審理結果，認被告甲○○、乙○○犯罪事證明確，援引刑法第二十八
    條、第三百二十一條第一項第四款、第四十七條規定，並爰審酌被告甲○○、乙○○品行，犯罪動機、目的、手段、所生危害及犯罪後態度等一切情狀，分別量
    處被告甲○○有期徒刑八月、被告乙○○有期徒刑七月，核原審判決認事用法暨
    量刑，均屬妥適，被告甲○○、乙○○均否認犯罪而提起上訴，為無理由，均應
    予駁回。
據上論斷，應依刑事訴訟法第三百六十八條判決如主文。
本案經檢察官吳慎志到庭執行職務。
中    華    民    國    八十九    年  十        月     二十六       日
                          臺灣高等法院刑事第十七庭
                              審判長法  官  陳  正  雄
                                    法  官  許  錦  印
                                    法  官  林  勤  純
右正本證明與原本無異。
不得上訴。
                                    書記官  賴  思  華
中    華    民    國    八十九    年      十        月     三十一       日
附錄：本案論罪科刑法條全文
刑法第三百二十一條第一項第四款
犯竊盜罪而有左列情形之一者，處六月以上五年以下有期徒刑：
四、結夥三人以上而犯之者。


司法院資訊處製作；財團法人民間司法改革基金會備份。
